【裁判字號】    92,易,127
【裁判日期】    920313
【裁判案由】    竊盜
【裁判全文】
臺灣嘉義地方法院刑事判決                          九十二年度易字第一二七號
    公  訴  人  臺灣嘉義地方法院檢察署檢察官
    被      告  甲○○  男  二.
右列被告因竊盜案件，經檢察官提起公訴（九十二年度偵字第一四七八號），本院判
決如左：
    主  文
甲○○連續攜帶凶器竊盜，累犯，處有期徒刑壹年貳月，並應於刑之執行前，令入勞
動場所強制工作參年。扣案Ｔ型板手貳支、手電筒壹支均沒收。
    事  實
一、甲○○曾有多次竊盜前科紀錄，分別於八十二年間，因竊盜案件，經本院判處有
    期徒刑九月確定，於八十八年因攜帶凶器竊盜，經臺灣雲林地方法院判處有期徒
    刑十月，於八十九年四月十四日入監執行，於九十年二月十三日執行完畢，另於
    九十一年間，再因竊盜罪，經本院判處有期徒刑肆月確定，顯有犯罪之習慣，竟
    基於意圖為自己不法所有之概括犯意，於九十二年二月二十四日凌晨一時許，攜
    帶客觀上可供凶器使用之板手二支及手電筒一支，自家中出發尋找竊盜之目標，
    而於同日二時十分許，抵朝陽街一一五號前，見丁○○所有車牌號碼為ＲＵ－２
    ７０５號自小貨車停放該處，即行取出前開工具，破壞車門之鎖孔後打開車門（
    毀損部分未據告訴），竊取車內零錢新臺幣（以下同）二十元，得手後再行至朝
    陽街與和平路口，見丙○○所有車牌號碼為ＲＵ－２７６５號自小貨車停於該處
    ，復以前揭手法，打開車門，竊得統一發票六張，嗣於同日凌晨二時五十分許，
    於和平路一六一巷一二號前，見乙○○所有車號ＵＱ－１７６０號自小貨車之後
    車門未鎖，遂將車門打開欲入內行竊，適為巡邏之警員發現，始知上情，並扣得
    Ｔ型板手二把、手電筒一支。
二、案經嘉義市警察局第二分局報請臺灣嘉義地方法院檢察署檢察官偵查起訴。
    理  由
一、訊據被告甲○○對於右揭犯行坦承不諱，核與被害人丁○○於警訊時指述稱：「
    我的自小貨車車牌為ＲＵ－２７０５，停放在嘉市○○街一一五號前，我是在九
    十二年二月二十四日九時許，經警方通知，我巡視以後發現右手邊車門遭破壞，
    車內零錢被竊走新臺幣二十元：：」；被害人丙○○於警訊時指述稱：「我的自
    小客車是停放在嘉義市○區○○里○○路與朝陽路街口並於九十二年二月二十四
    日二時五分許被竊嫌竊取車內的財物：：我損失的財物有陸張發票」；被害人乙
    ○○於警訊時指述稱：「因我所ＵＱ－１７６０號自小貨車竊嫌進入被警方查獲
    通知我到所製作筆錄：：經我清查沒有財物損失，僅車子的後門被打開：：我的
    車子都有上鎖，僅後門沒有上鎖就被竊嫌打開了：：」相符，且有贓物認領保管
    單二紙、被害報告二紙附卷可查，並有Ｔ型板手二把、手電筒一支扣案足參，足
    佐被告前開自白與事實相符，堪以採信。綜上所述，本案事證明確，被告犯行堪
    以認定。
二、核被告甲○○所為係犯刑法第三百二十一條第一項第三款之攜帶凶器竊盜既遂罪
    及同法條第二項、第一項第三款之竊盜未遂罪。被告多次犯行，時間緊接，方法
    相同，觸犯構成要件相同之罪名，顯係基於概括犯意為之，應依刑法第五十六條
    連續犯之規定論以一罪並從一重攜帶凶器竊盜既遂罪論處，並依法加重其刑。另
    查，被告於八十八年間因竊盜罪，經臺灣雲林地方法院判處有期徒刑十月確定，
    於九十年二月十三日執行完畢，此有臺灣高等法院被告全國前案紀錄表一份可按
    ，被告受有期徒刑之執行完畢，五年以內再犯有期徒刑以上之本罪，為累犯，依
    法加重其刑。爰審酌被告有多項前科紀錄、品行素行非佳、犯罪動機、犯罪方法
    、所竊之物價值雖非鉅，然屢犯竊盜罪，雖坦承犯行，顯然並無悔改之心，影響
    民眾安全及社會治安甚巨，量處如主文所示之刑。末查，被告自民國八十二年起
    即屢犯竊盜罪，前科累累有犯罪習慣：分別於八十二年間犯竊盜罪，經本院判處
    有期徒刑九月確定；八十八年間因竊盜罪，經臺灣雲林地方法院判處有期徒刑十
    月確定，於九十年二月十三日執行完畢；於九十一年七月二十二日犯竊盜罪經本
    院於九十一年十二月二十日判處有期徒刑四月確定，均有臺灣高等法院被告全國
    前案紀錄表一份可按，今又再連續觸犯竊盜罪，顯有犯罪之習慣，爰依竊盜犯贓
    物犯保安處分條例之規定，於刑之執行前，令入勞動場所，強制工作三年。扣案
    之Ｔ型板手二把、手電筒一支為被告所有供犯罪所用之物，業據被告供陳明確，
    應依刑法第三十八條第一項第二款宣告沒收。
據上論結，應依刑事訴訟法第二百九十九條第一項前段，刑法第五十六條、第三百二
十一條第一項第三款、第四十七條、第三十八條第一項第二款，竊盜犯贓物犯保安處
分條例第三條第一項第一款、第四條、第五條第一項前段，判決如主文。
本案經檢察官郭志明到庭執行職務。
中      華      民      國     九十二    年      三      月     十三    日
                                      臺灣嘉義地方法院刑事第三庭
                                          法  官   康  存  真
右正本證明與原本無異。
如不服本判決，應於判決送達後十日內，向本院提出上訴狀。
中      華      民      國     九十二    年      三      月     十三    日
                                          書記官   林  美  芳
附錄本案論罪科刑法條全文：
刑法第三百二十一條
犯竊盜罪而有左列情形之一者，處六月以上五年以下有期徒刑：
一、於夜間侵入住宅或有人居住之建築物、船艦或隱匿其內而犯之者。
二、毀越門扇、牆垣或其他安全設備而犯之者。
三、攜帶兇器而犯之者。
四、結夥三人以上而犯之者。
五、乘火災、水災或其他災害之際而犯之者。
六、在車站或埠頭而犯之者。
前項之未遂犯罰之。


司法院資訊處製作；財團法人民間司法改革基金會備份。
